【裁判字號】    92,訴緝,117
【裁判日期】    921031
【裁判案由】    毒品危害防制條例
【裁判全文】
臺灣高雄地方法院刑事判決                        九十二年度訴緝字第一一七號
    公  訴  人  臺灣高雄地方法院檢察署檢察官
    被      告  甲○○
右列被告因違反毒品危害防制條例案件，經檢察官提起公訴（九十一年度毒偵字第一
九六七號）及移
偵字第三七０六號），經本院訊問被告後，其為有罪之答辯，本院裁定由受命法官獨
任進行簡式審判程序，本院判決如左：
    主  文
甲○○連續施用第一級毒品，累犯，處有期徒刑壹年肆月，扣案第一級毒品海洛因【
第一次（量微無法秤重）、第二次（淨重零點零捌公克、包裝重零點貳零公克）】及
殘留海洛因成分之注射針筒貳支、吸管壹支，均沒收銷燬；又連續施用第二級毒品，
累犯，處有期徒刑捌月。應執行有期徒刑壹年拾月，扣案第一級毒品海洛因【第一次
（量微無法秤重）、第二次（淨重零點零捌公克、包裝重零點貳零公克）】及殘留海
洛因成分之注射針筒貳支、吸管壹支，均沒收銷燬。
    事  實
一、甲○○曾因違反麻醉藥品管理條例、藥事法案件，經臺灣高等法院高雄分院定其
    應執行刑九月確定，於八十七年二月五日縮刑期滿執行完畢。又前於八十八年間
    因施用第一級毒品海洛因案件，經強制戒治期滿，由台灣高雄地方法院檢察署檢
    察官於九十年十二月二十一日，以九十年度戒毒偵字第一三七一號為不起訴處分
    確定。仍不知悔改，分別基於施用第一級毒品海洛因及第二級毒品安非他命之概
    括犯意，自九十一年四月十一日晚間十時起至九十二年六月七日晚間九時許，連
    續在高雄市○○區○○路十三巷、高雄市○○路某電動玩具店廁所內等處，以將
    第一級毒品海洛因摻水後混入注射針筒內，再施打入人體之方式，施用第一級毒
    品海洛因多次，及以將第二級毒品安非他命放在鋁箔紙上燒烤後吸食其煙氣之方
    式，施用第二級毒品安非他命多次。嗣於：(一)九十一年四月十二日上午十時三十
    分許，因甲○○昏睡在高雄市○○區○○路十三巷內，為警採驗尿液，呈嗎啡及
    甲基安非他命陽性反應而查獲，並當場扣得第一級毒品海洛因（量微無法秤重，
    含吸管一支包裝重零點三一公克）及殘留海洛因成分之注射針筒一支、吸管一支
    ；(二)同年五月一日凌晨零時三十分，在高雄市○○區○○街七十七巷口，為警採
    驗尿液送驗，呈嗎啡及甲基安非他命陽性反應而查獲，並當場扣得第一級毒品海
    洛因一包（淨重零點零八公克，包裝重零點二零公克）；(三)同年六月十九日下午
    五時二十分，在高雄市○○區○○路二十號前，為警臨檢採尿送驗，呈現嗎啡陽
    性反應而查獲；(四)九十二年六月八日上午八時三十分許，在高雄市小港區○○○
    路與平和東路口，為警採驗尿液，呈嗎啡及甲基安非他命陽性反應而查獲，並當
    場扣得殘留海洛因成分之針筒一支。
二、案經高雄市政府警察局小港分局移送臺灣高雄地方法院檢察署檢察官偵查起訴及
    移送併案審理，經本院訊問被告後，其為有罪之答辯，本院裁定由受命法官獨任
    進行簡式審判程序。
    理  由
一、右揭連續施用第一、二級毒品海洛因、安非他命之犯罪事實，業據被告甲○○於
    警訊及本院調查、審理時供承不諱，且被告先後四次為警查獲採尿送驗結果，其
    中九十一年四月十二日、同年五月一日、九十二年六月八日三次均呈嗎啡及甲基
    安非他命陽性反應，九十壹年六月十九日該次呈嗎啡陽性反應等情，有高雄市立
    凱旋醫院出具之煙毒尿液檢驗成績書四紙在卷可稽，又扣案白色粉末經送檢驗結
    果，均確屬第一級毒品海洛因【第一次（量微無法秤重、含吸管一支包裝重零點
    三一公克）、第二次（淨重零點零八公克、包裝重零點二零公克）】；扣案注射
    針筒二支、吸管一支，亦殘留有第一級毒品海洛因成分，此分別有法務部調查局
    鑑定通知書二紙、高雄醫學大學附設中和紀念醫院檢驗報告書在卷可稽，足徵被
    告前開自白與事實相符，堪予採憑。再被告前曾因施用第一級毒品海洛因案件，
    經強制戒治期滿，由台灣高雄地方法院檢察署檢察官於九十年十二月二十一日，
    以九十年度戒毒偵字第一三七一號為不起訴處分確定等情，亦有該不起訴處分書
    在卷可憑。綜上，本件事證明確，被告連續施用第一、二級毒品之犯行，均堪認
    定。
二、核被告所為，係犯毒品危害防制條例第十條第一項之施用第一級毒品、同條第二
    項之施用第二級毒品罪。被告先後多次施用第一、二級毒品海洛因、安非他命之
    犯行，均時間緊接，所犯又各係構成要件相同之罪，顯係基於概括犯意反覆為之
    ，各為連續犯，應依刑法第五十六條之規定論以一罪，並加重其刑。被告多次持
    有第一、二級毒品並進而施用，持有之低度行為應為施用之高度行為所吸收，均
    不另論罪。其所犯上開二罪間，犯意各別，行為互殊，應予分論併罰。公訴人雖
    僅就被告於九十一年五月一日零時五十分許回溯二十四小時內之施用第一、二級
    毒品犯行起訴，惟其餘如事實欄所示時間之被告施用一、二級毒品部分，與前開
    已起訴經論罪科刑之犯行，有連續犯之裁判上一罪關係，復經檢察官移送併案辦
    理，依審判不可分原則，本院自應併予審判。再被告前因違反麻醉藥品管理條例
    、藥事法案件，經臺灣高等法院高雄分院定其應執行刑九月確定，於八十七年二
    月五日縮刑期滿執行完畢等情，有台灣高等法院被告全國前案紀錄表、臺灣高雄
    地方法院檢察署刑案資料查註紀錄表各一份在卷可按，其於前案執行完畢五年內
    ，再基於概括犯意而犯本件有期徒刑以上之罪，其連續行為之一部行為既在前案
    有期徒刑執行完畢後五年以內，自無解於累犯之成立，應依刑法第四十七條之規
    定加重其刑（最高法院八十二年度台上字第一七五一號、八十三年度台上字第二
    八一三號判決意旨參照），並依法遞加之。爰審酌被告素行不佳，有前揭刑案紀
    錄資料在卷可按，前復依毒品危害防制條例裁定送強制戒治期滿，並由檢察官為
  不起訴處分確定後，仍無悔意，再度連續施用第一、二級毒品自戕身心，惟念其
    犯後坦認犯行，態度良好，及施用期間長達一年二月餘等一切情狀，分別量處如
    主文所示之刑，並定其應執行刑，以資懲儆。再扣案之海洛因【第一次（量微無
    法秤重，含吸管一支包裝重零點三一公克）、第二次（淨重零點零八公克、包裝
    重零點二零公克）】，係屬第一級毒品；扣案之注射針筒二支、吸管一支經送驗
    結果，確含海洛因成份，均如前述，其與屬第一級毒品之海洛因已密合不能分離
    ，亦應視同為毒品，均應依毒品危害防制條例第十八條第一項前段之規定，宣告
    沒收銷燬之；至因檢驗而耗用之毒品，既已滅失，則不再為沒收銷燬之諭知，併
    此敘明。
據上論斷，應依刑事訴訟法第二百七十三條之一第一項、第二百九十九條第一項前段
，毒品危害防制條例第十條第一項、第二項、第十八條第一項前段，刑法第十一條、
第五十六條、第四十七條、第五十一條第五款，判決如主文。
本案經檢察官乙○到庭執行職務。
中      華      民      國      九十二      年    十    月    三十一    日
                                臺灣高雄地方法院刑事第十三庭
              法  官      林韋岑
右正本證明與原本無異。
如不服本判決，應於判決送達後十日內，向本院提出上訴狀。
                                        書記官      林慧君
中    華    民    國      九十二      年      十    月      三十一      日
【附錄本判決論罪科刑法條】
毒品危害防制條例第十條：
施用第一級毒品者，處六月以上五年以下有期徒刑。
施用第二級毒品者，處三年以下有期徒刑。


司法院資訊處製作；財團法人民間司法改革基金會備份。
